【裁判字號】    97,整抗,16
【裁判日期】    970402
【裁判案由】    公司重整
【裁判全文】
臺灣臺北地方法院民事裁定              97年度整抗字第16號
抗  告  人  金模工程有限公司
法定代理人  丙○○
相  對  人  德寶營造股份有限公司
法定代理人  丁○○
            乙○○
            甲○○
上列當事人間重整債權聲明異議事件，抗告人對於中華民國96年
10月1日本院95年度整字第2號第一審裁定提起抗告，本院裁定如
下：
    主  文
抗告駁回。
抗告程序費用新臺幣壹仟元由抗告人負擔。
    理  由
一、抗告意旨略以：伊與相對人間請求給付報酬金事件，業經本
    院96年度建字第35號受理在案，曾訂於96年3 月15日行言詞
    辯論程序，非僅有存證信函1 紙為證，原審未依職權探知，
    或通知抗告人到庭陳述或補正其他債權文件，遽為形式審查
    ，已有裁定理由與事實矛盾之違誤云云。
二、原審對抗告人申報重整債權金額新臺幣（下同）113 萬1455
    元債權，准以36萬3119元列入重整債權，抗告人對不利部分
    不服，提起抗告（原審裁定准許列入重整債權部分，未據相
    對人不服，業經確定）。
三、按法院審查重整債權及股東權之期日，重整監督人、重整人
    及公司負責人應到場備詢，重整債權人、股東及其他利害關
    係人，得到場陳述意見。有異議之債權或股東權，由法院裁
    定之；就債權或股東權有實體上之爭執者，應由有爭執之利
    害關係人，於前項裁定送達後20日內提起確認之訴，並應向
    法院為起訴之證明，經起訴後在判決確定前，仍依前項裁定
    之內容及數額行使其權利。但依重整計畫受清償時，應予提
    存，公司法第299 條第1 項、第2 項、第3 項分別定有明文
    。是依上開規定，重整法院就有異議之債權僅得為形式上之
    審查，如對重整法院所為准否列入重整債權之裁定有「實體
    上」爭執者，應由有爭執之利害關係人另行提起確認之訴救
    濟。
四、經查：
  (一)按民法第490 條規定：稱承攬者，謂當事人約定，一方為他
    方完成一定之工作，他方俟工作完成，給付報酬之契約。又
    同法第505 條第1 項規定：報酬應於工作交付時給付之，無
    須交付者，應於工作完成時給付之。同條第2 項規定：工作
    係分部交付，而報酬係就各部分定之者，應於每部分交付時
    ，給付該部分之報酬。足見除當事人間另有特約外，定作人
    僅對於承攬人完成之工作，負有給付報酬之義務（最高法院
    84年度台上字第2227號判決意旨參照）。
  (二)本件抗告人曾承攬相對人之國立高雄第一科技大學游泳池新
    建工程之模版工程，為兩造所不爭執，應信為真。抗告人於
    原審申報工程款債權金額113 萬1455元，僅提出存證信函及
    相對人公司估驗單為憑（見原審卷第2 至8 頁），從上開存
    證信函及估驗單形式觀之，無從判定抗告人對相對人就系爭
    工程有上開債權存在；且重整債權人應提出足資證明其權利
    存在之文件，向重整監督人申報。公司法第297 條第1 項前
    段亦有明文。縱使兩造間尚有訴訟在本院審理屬實，抗告人
    亦應提出相關卷證資料向重整監督人申報債權，抗告人主張
    ：原審應依職權調查證據云云，已有可議；且相對人否認上
    述債權存在，辯稱：系爭模版工程依約採實作實算，合約總
    價為404 萬7120元，並非抗告人主張之414 萬元，且扣除相
    對人已給付工程款350 萬2045元及代抗告人修繕工程缺失款
    37 萬7001 元後，未付工程款僅有14萬8074元等語，並提出
    結算明細表、已付款項票據明細、代付款項明細、估驗單、
    驗收結算證明書等為證，足徵兩造間就系爭債權數額尚有爭
    議；況抗告人與相對人間就上開工程款爭議請求給付報酬金
    事件，業經本院95年度建字第35號給付報酬金事件審理在案
    ，尚未終結，抗告人亦未獲得勝訴確定判決，自難僅憑上述
    資料遽謂抗告人對相對人確有上開債權存在。
五、綜上所述，兩造間就系爭債權確實是否存在既有爭議，核屬
    實體上爭執，非本件重整債權聲明異議非訟程序所得審查，
    允宜由抗告人另行處理，抗告人猶執前詞，提起本件抗告，
    為無理由，應予駁回。
六、據上論結，本件抗告為無理由，依非訟事件法第21條第2 項
    、第24條第1 項、第46條、民事訴訟法第495 條之1 第1 項
    、第449 條、第78條，裁定如主文。
中    華    民    國    97    年    4     月    2     日
                  民事第五庭  審判長法    官  薛中興
                                    法    官  蔡如琪
                                    法    官  胡宏文
以上正本係照原本作成
如不服本裁定，僅得於收受本裁定正本送達後10日內，以適用法
規顯有錯誤為理由，向本院提出再抗告狀，（須附繕本一份及繳
納再抗告裁判費新台幣1,000元），經本院許可後始可再抗告。
中    華    民    國    97    年    4     月    2     日
                                    書記官     曾寶生


司法院資訊處製作；財團法人民間司法改革基金會備份。
